臺灣桃園地方法院行政訴訟判決　
110年度交字第431號
原      告  鍾柏民  
被      告  桃園市政府交通事件裁決處
                      設桃園市○○區○○路00號7~8樓
代  表  人  張丞邦    住同上
訴訟代理人  黃一鳴律師
上列當事人間交通裁決事件，原告不服被告民國110年9月11日桃
交裁罰字第58－DG0000000號裁決，提起行政訴訟，本院判決如下
：
    主  文
原告之訴駁回。
訴訟費用新臺幣參佰元由原告負擔。
    事實及理由
壹、程序方面：
    本件係因原告不服被告所為道路交通管理處罰條例（下稱處
    罰條例）第8 條之裁決而提起撤銷訴訟，依行政訴訟法第23
    7 條之1 ，應適用交通裁決事件訴訟程序。本件因卷證資料
    已經明確，本院依行政訴訟法第237 條之7 規定，不經言詞
    辯論，直接裁判。
貳、實體方面：                                  
一、事實概要：
　　原告於民國110年7月19日14時34分許，駕駛車牌號碼000－00
    00號自用小客車（下稱系爭車輛），行經桃園市蘆竹區錦福
    路車道上時，為桃園市政府警察局蘆竹分局（下稱舉發機關
    ) 員警發現原告有「在禁止臨時停車處所停車」之違規，遂
    逕行舉發並填製桃警局交字第DG0000000號之舉發違反道路
    交通管理事件通知單（下稱系爭舉發通知單），記載應到案
    日期為110年9月6日前，並移送被告處理。嗣原告於110 年8
    月2日到案陳述不服舉發，經被告函請舉發機關協助查明事
    實後，認原告確有「在顯有妨礙他車通行處所停車」之違規
    ，於110年9月11日填製桃交裁罰字第58－DG0000000號裁決書
    （下稱原處分），爰依處罰條例第56條第1項第5款及違反道
    路交通管理事件統一裁罰基準及處理細則（下稱裁罰基準及
    處理細則）等規定，裁處原告罰鍰新臺幣（下同）900 元。
    原告不服，於是提起本件行政訴訟。
二、原告起訴主張及聲明：
（一）主張要旨：舉證照片未載明違規地點、經緯座標，且與員
      警記錄地點不符。
（二）聲明：撤銷原處分。
三、被告答辯及聲明：
（一）答辯要旨：
    ⒈引用處罰條例第7條之2第2項第4款 、第56條第1項第5款、
      道路交通安全規則（下稱道安規則）第112條第1項第9款
      等相關交通法規之條文（詳卷附答辯狀）。
    ⒉復參照臺灣新北地方法院105年度交字第210號判決意旨觀
      之，處罰條例第56條第1項第5款之規定，係以在顯然妨礙
      他人、車通行之處所停車為處罰之構成要件，揆諸其立法
      意旨，係為消除道路任意停放車輛，以維護交通秩序，避
      免交通秩序紊亂。依上揭法條文義及規範目的觀之，倘駕
      駛人之停車，依客觀情況，已明顯導致妨礙他人、車通行
      或阻礙交通順暢，即可認已違規，自非以受處分人主觀感
      受為判斷基準。是原舉發機關經具體判斷該車輛之停靠位
      置、該路段之道路寬、窄，人、車流通量之大小，人、車
      通行時是否顯受到妨礙等因素為綜合判斷依據，倘非其判
      斷結果有違一般人日常生活經驗法則時，理應予尊重。　
    ⒊舉發機關110年8月23日蘆警分交字第1100023519號函文表
      示略以：「…經檢視原舉證照片(如附件)，旨揭自小客車
      停放於本轄蘆竹區錦福路上，照片中可見該路段雙向僅各
      1車道，路中繪設有禁止變換車道線(雙黃實線)，且該路
      段往錦秀街方向單向車道路幅狹窄，旨揭車輛停放後，已
      造成路幅縮減之事實，增加其他用路人為閃避而需繞越並
      跨越禁止變換車道線(雙黃實線)至對向車道方能通行，顯
      已妨礙其他車輛通行，本分局員警到場後，確認車輛熄火
      、駕駛人離座，違規事實明確，然違規態樣應依道路交通
      管理處罰條例第56條第1項第5款『在顯有妨礙其他人、車
      通行處所停車』予以舉發較為允當，本案建請貴處惠予更
      正違規事實(法條)後卓處…」等語。
    ⒋復依違規採證照片可知，系爭車輛完全停放在車道上，而
      車道設計係為供車輛通行，非供停車專用，該車於車道處
      停車妨礙通行影響行車路權。又系爭車輛停放占用車道，
      致原車道之寬度驟然減縮，導致他車必然會因原告停放車
      輛之阻礙而必須繞過該車，徒增其他車輛之不便及危險，
      對於該處之交通秩序及其他用路人之權益難謂無影響重大
      ，而顯有妨礙其他車通行之情。
    ⒌另原告稱舉證照片未載明違規地點且與警員紀錄地點不實
      一節，惟參照採證照片及桃園市蘆竹區錦福路google街景
      ，可明顯見該處係桃園市蘆竹區錦福路，故舉發員警依法
      舉發應無違誤。
    ⒍綜上所述，系爭車輛駕駛因有「在顯有妨礙他車通行處所
      停車」之情，已該當處罰條例第56條第1項第5款規定之要
      件。是被告依法裁處，應無違誤，原告之訴為無理由。
（二）聲明：駁回原告之訴。
四、爭點：
（一）本件被告認定系爭車輛有「在顯有妨礙他車通行處所停車
      」之違規，有無違誤？
（二）被告以原處分裁罰原告罰鍰900元，有無違誤？
五、本院之判斷：
（一）前提事實：
      原告於110年7月19日14時34分許，駕駛系爭車輛行經桃園
      市蘆竹區錦福路車道上時，為舉發機關員警發現原告有「
      在禁止臨時停車處所停車」之違規等情，此有舉發機關11
      0年8月23日蘆警分交字第1100023519號函文（見本院卷第
      17頁）、系爭舉發通知單及違規採證照片（見本院卷第18
      頁正反面）、汽車車籍查詢（見本院卷第21頁）、交通違
      規案件陳述書（見本院卷第22頁）等資料各1份在卷可憑
      。
（二）本件被告認定系爭車輛有「在顯有妨礙他車通行處所停車
      」之違規，並無違誤：
    ⒈按處罰條例第56條第1項第5款規定：「汽車駕駛人停車時
      ，有下列情形之一者，處新臺幣600元以上1,200元以下罰
      鍰：五、在顯有妨礙其他人、車通行處所停車」。又「汽
      車停車時，應依下列規定：九、顯有妨礙其他人、車通行
      處所，不得停車」，道安規則第112條第1項第9款所明定
      。考諸上開處罰條例第56條第1項第5款及道安規則第112
      條第1項第9款之規範目的，乃係為避免汽車駕駛人任意停
      放車輛而造成交通秩序紊亂，以維護交通秩序及往來人、
      車之安全，從而，依該規定之文義及規範目的觀之，倘由
      駕駛人之停車位置、停車位置所在道路之路幅與寬度、道
      路既有設置狀況、雙向通行與否及車流量大小、他車通行
      時是否顯然受到妨礙等因素綜合判斷，在客觀上已明顯妨
      礙他車通行或阻礙交通順暢，即可認定已違反前開規定而
      應予裁罰，自非以受處分人主觀感受為判斷基準至明。
    ⒉經查，上開事實概要所述之事實，有舉發機關110年8月23
      日蘆警分交字第1100023519號函文、系爭舉發通知單、違
      規採證照片等資料（見本院卷第17至18頁反面）在卷可稽
      ，可知原告確將系爭車輛停放在違規採證照片中所示地點
      之事實無訛。再觀諸本件上開違規停車地點之採證照片顯
      示（見本院卷第18頁正反面），系爭車輛已佔據違規地點
      車道之2/3寬度，已造成原車道之寬度驟然縮減，並導致
      行經該地點之同行向車輛受阻礙而需駛入對向車道才能通
      行，明顯有妨礙通行無疑。況該處既屬道路通行處，而原
      告將其車輛停放於該處，即屬處罰條例第56條第1項第5款
      規定之汽車駕駛人「在顯有妨礙其他人、車通行處所停車
      」之違規範疇內。故本件原告有「在顯有妨礙其他人通行
      處所停車」之違規行為，事證明確，洵堪認定。
    ⒊至原告主張：舉證照片未載明違規地點、經緯座標，且與
      員警記錄地點不符等語。惟查，縱舉證照片上未載明違規
      地點或經緯座標等資訊，亦不影響本件原告確實在違規採
      證照片中，於顯有妨礙其他人車通行處所停車之事實。且
　　　舉發機關110年8月23日蘆警分交字第1100023519號函文已
      表明：原告所有系爭車輛係停放於桃園市蘆竹區錦福路上
      ，照片中可見該路段雙向僅各1車道，路中繪設有禁止變
      換車道線(雙黃實線)等情(見本院卷第17頁)，核與本件違
      規停車地點之採證照片顯示（見本院卷第18頁正反面），
      系爭車輛停放之道路中確實繪設有禁止變換車道線(雙黃
      實線)等情相符合，且亦經被告機關職權查閱本件照採證
      照片及桃園市蘆竹區錦福路google街景，可明顯見該處係
      桃園市蘆竹區錦福路，故舉發員警依法舉發之地點應無違
      誤。況按當事人主張有利於己之事實者，就其事實有舉證
      之責任，民事訴訟法第277條前段定有明文。又上開規定
      依行政訴訟法第237條之9、第236條、第136條之規定，於
      交通裁決事件準用之。當事人主張事實，須負舉證責任，
      倘其所提出之證據，不足為主張事實之證明，自不能認其
      主張之事實為真實。經查，本件原告並未提出任何證據以
      實其說，僅空言表示舉證照片與舉發員警記錄之地點不實
      等語，實難憑採。故原告上開主張，顯卸責之詞，自難採
      信。
    ⒋綜上所述，本件原告確實有「在顯有妨礙其他人通行處所
      停車」之違規行為，已詳如前述，又本件原告既係考領有
      駕駛執照之駕駛人，對於上開道安規則、處罰條例等規定
      應知之甚詳，並應確實遵守，如有違反，自應受罰。是本
      件原告之違規行為，縱認非故意，亦有「應注意，能注意
      ，而未注意」之過失責任。故被告認定原告有「在顯有妨
      礙他車通行處所停車」之違規，並無違誤。
（三）被告以原處分裁罰原告罰鍰900元，並無違誤：
    ⒈按「汽車駕駛人停車時，有下列情形之一者，處新臺幣600
      元以上1,200元以下罰鍰：五、在顯有妨礙其他人、車通
      行處所停車」，處罰條例第56條第1項第5款定有明文。
    ⒉次按裁罰基準及處理細則第1條規定：「本細則依道路交通
      管理處罰條例第92條第4項規定訂定之」、第2條第1項、
      第2項規定：「處理違反道路交通管理事件之程序及統一
      裁罰基準依本細則之規定辦理。前項統一裁罰基準，如附
      件違反道路交通管理事件統一裁罰基準表」，核上開裁罰
      基準及處理細則之規定，就其立法目的及功能，乃為防止
      處罰機關枉縱或偏頗，依處罰條例第92條第4項所授權交
      通部會同內政部訂定之裁罰基準及處理細則及其附件「違
      反道路交通管理事件統一裁罰基準表」（下稱裁罰基準表
      ），用以維持裁罰之統一性與全國因違反道路交通管理事
      件受處罰民眾之公平，不因裁決人員不同，而生偏頗，寓
      有避免各監理機關於相同事件恣意為不同裁罰之功能，並
      非法所不許，於憲法上保障人民財產權之意旨並無牴觸（
      此並有司法院釋字第511號解釋意旨理由足資參照），是
      被告自得依此裁罰基準表而為裁罰。
    ⒊原告確有「在顯有妨礙他車通行處所停車」之違規行為，
      已詳如前述，且原告係於應到案期限內到案聽後裁決，又
      依裁罰基準表規定：「小型車」、「在顯有妨礙其他人、
      車通行處所停車」，於期限內繳納或到案聽候裁決者，裁
      處罰鍰900元。是本件被告依處罰條例第56條第1項第5款
      、裁罰基準及處理細則及裁罰基準表等規定，以原處分裁
      罰原告900元之罰鍰，經核即屬於法有據，該等處分並無
      違誤。故原告訴請撤銷原處分為無理由，應予駁回。
（三）本件判決基礎已臻明確，兩造其餘之攻擊防禦方法及訴訟
      資料經本院審酌後，核與判決結果不生影響，無一一論述
      之必要，附此敘明。
六、本件第一審裁判費為裁判費300元，應由原告負擔，爰確定
    第一審訴訟費用額如主文第二項所示。
七、據上論結，本件原告之訴無理由，依政訴訟法第237條之8第
    1項、第98條第1項前段等規定，判決如主文。
中　　華　　民　　國　　111 　年　　4 　　月　　29　　日
　　　　　　　　　行政訴訟庭　法　官　黃漢權
上為正本係照原本作成。
如不服本判決，應於判決送達後20日內，向本院提出上訴狀並表
明上訴理由（原判決所違背之法令及其具體內容或依訴訟資料可
認為原判決有違背法令之具體事實），其未載明上訴理由者，應
於提出上訴後20日內向本院補提理由書（上訴狀及上訴理由書均
須按他造人數附繕本，如未按期補提上訴理由書，則逕予駁回上
訴），並應繳納上訴裁判費新臺幣750元。
中　　華　　民　　國　　111 　年　　5 　　月　　2 　　日
                              書記官  蕭竣升